# 企业建设期间受到的项目扶持资金如何处理

提问人：晨光沐雪 时间：2021-05-26 11:02:19
请教陈版主，某市招商引资与某公司签订投资协议，承诺给予项目扶持资金，金额较大，企业收到时处于建设期，一种理解是该补助与资产相关，用于补助项目建设的成本，一种理解是该补助是对整个项目的补助，应确认为与收益相关的政府补助，请问该部分资金应该确认为与收益相关的政府补助还是与资产相关的政府补助，递延摊销的时点是从收到开始还是从项目投产开始呢？

回答人：chenyiwei
根据具体情况讨论。一般理解是作为与资产相关补助的可能性较大，但也可能存在将总体性的“扶持资金”作为与收益相关的政府补助的例子。